【裁判字號】    89,上更(二),76
【裁判日期】    890824
【裁判案由】    貪污治罪條例
【裁判全文】
臺灣高等法院高雄分院刑事判決                  八十九年度上更(二)字第七六號
    上  訴  人
    即  被  告  乙○○
    選任辯護人  吳建勛  律師
                江雍正
                游雪莉
右上訴人因貪污治罪條例案件，不服臺灣高雄地方法院八十五年度訴字第八０四號中
華民國八十六年六月十八日第一審判決（起訴案號：臺灣高雄地方法院檢察署八十四
年度偵字第一五三七一號），提起上訴，判決後經最高法院第二次發回更審，本院判
決如左：
    主      文
原判決撤銷。
乙○○依據法令從事甲務之人員，連續對於監督之事務，直接圖利，處有期徒刑參年
，褫奪甲權參年。所得財物新台幣貳佰零伍萬柒仟捌佰柒拾伍元應予追繳並沒收，如
全部或一部無法追繳時，以其財產抵償之。又意圖為自己不法之所有，以詐術使人將
本人之物交付，處有期徒刑參月。應執行有期徒刑參年貳月，褫奪甲權參年。所得財
物新台幣貳佰零伍萬柒仟捌佰柒拾伍元，應予追繳並沒收，如全部或一部無法追繳時
，以其財產抵償之。
    事      實
一、乙○○自民國八十一年七月一日起至八十三年十二月九日止，擔任台灣電力甲司
    輸變電工程處南區施工處（下稱台電南工處）之外線技術員，從事外線裝設督導
    工作，並自八十一年九月二十五日起至八十二年九月二十日止，兼任檢驗員兼領
    班，兼負責第三工務段發包工程檢驗員指派及發包工程之檢驗、結算業務，為依
    據法令從事甲務之人員。竟基於概括之犯意，於兼任檢驗員兼領班期間，得知正
    明營造有限甲司、東邦工程有限甲司、柏凱營造有限甲司、晉福營造有限甲司、
    奇建營造有限甲司在其兼任檢驗員兼領班期間或之前所承攬台電南工處第三工務
    段如附表編號三、四、五、六、十、十一、十二、十三（與十四係同一工程）所
    示乙○○監督之鐵塔基礎及裝建合併發包工程，及員立工程有限甲司承攬附表編
    號十五所示之鐵塔裝建單獨發包工程（各承商與台電南工處訂定承攬契約日期如
    附表所示），因知悉前開承攬之廠商關於鐵塔裝建工程並無相關技術人員，竟對
    於監督之事務，於其兼職檢驗員兼領班期間，連續多次向前開廠商工地負責人黃
    英三、黃銘祥、程天賜、施陸融、賴錦銘、陳松旺等人轉包台電南工處之前開鐵
    塔裝建工程（轉包期日均係在各該工程施工之前），並以每噸（不含營業稅5%及
    搬運費新台幣一千一百元）新台幣（下同）九千元至一萬元不等之價格，以口頭
    承包後，再以每噸（含營業稅及搬運費）八千元之價格再轉包予廖明田、李慶參
    等人施工，乙○○則於扣除廖明田、李慶參應負擔之營業稅及搬運費後實際支付
    給廖明田、李慶參每噸工程款六千五百五十五元。而上開工程實際施工係自八十
    二年二月間起至八十三年七月間止（各工程施工期間詳如附表所示），於上開各
    個工程竣工後，乙○○依前開計算方式，轉包附表編號三、四、五、六之工程，
    每噸可得二千九百四十五元（即向上手廠商實收九千五百元減支付下手六千五百
    五十五元）之金錢。轉包附表編號十、十一、十二、十三（十四）之工程，每噸
    可得二千四百四十五元（即向上手廠商實收九千元減支付下手六千五百五十五元
    ）之金錢。轉包附表編號十五之工程每噸可得三千四百四十五元（即向上手廠商
    實收一萬元減支付下手六千五百五十五元）。再將每噸圖得金額乘以各個工程之
    總重量，即是乙○○就附表編號三、四、五、六、十、十一、十二、十三（十四
    ）、十五之各次圖利金額，總計乙○○共圖得二百零五萬七千八百七十五元（各
    次工程竣工日期、工程總重量及每次圖得之金錢詳如附表所示）。乙○○另行起
    意，意圖為自己不法之所有，竟於八十二年六月十一日，以代陳松旺宴請驗收陳
    松旺承包之新營至佳里６９ＫＶ線工程之台電甲司人員聚餐為由，向陳松旺索取
    聚餐費五萬元，使陳某陷於錯誤，誤認乙○○欲代其宴客，而匯寄現款五萬元給
    乙○○，而乙○○於詐得該五萬元後，並未代陳松旺宴請台電甲司驗收人員，而
    自行花用。乙○○嗣於調查局訊問時自白其上開圖利犯行。
二、案經法務部調查局台北縣調查站移送臺灣高雄地方法院檢察署檢察官偵查起訴。
      理      由
一、訊據上訴人即被告乙○○矢口否認有上開貪污之犯行，辯稱：因承包商找不到裝
    建鐵塔之技術人員，乃私下委請伊找人承作，伊乃找小包廖明田、李慶參等人，
    惟因廖明田、李慶參等人與承包商不相識，彼此無法信任，恐施工後將來無法領
    款，要求透過伊始同意施工，且因小包商僅負責現場施工，不負責運載材料等工
    作，伊尚需花費僱工自桃園龍潭載運鐵料至施工處所及負擔損失，故而所賺取之
    差價係勞務所得，並非圖利，且伊非該等工程施工期間之檢驗員，不應負貪污圖
    利罪責，又伊於八十三年一月七日起至同年十一月十四日止，期間借調至第四段
    擔任地下電纜裝修工程；另陳松旺因向伊借款，故匯款五萬元清償欠款，並非詐
    取聚餐費用云云。
二、經查：
（一）被告乙○○於八十一年七月一日起，由台電輸變電工程處中區施工處 (下稱台
      電中工處）調至南工處，並自八十一年七月一日起，至八十三年十二月九日止
      ，擔任外線技術員兼領班，負責執行第三工務段有關輸變電線工程施工督導等
      工作，另自八十一年九月二十五日起至八十二年九月二十日止兼任檢驗員兼領
      班，兼負責台電南工處發包工程檢驗員之指派及發包工程之檢驗、結算工作，
      其中附表編號三、四、五、六、十、十一、十二、十三（與十四係同一工程）
      、十五等九件工程，係在被告乙○○任檢驗員兼領班期間或之前（僅編號十單
      項在之前）由台電南工處與承商簽定承攬契約，嗣於乙○○任檢驗員兼領班期
      間內或之後施工，上開工程除附表編號十五係鐵塔基礎與裝建工程單獨發包外
      ，其餘均合併發包，廠商資格限制乃考量土木承包商並無在高空危險裝塔作業
      之經驗，故將技術移轉工作分三階段進行於八十二年七月以前，限甲級電器
      承裝業，並限有鐵塔裝建及鋼管桿裝建及拆除工程合格登記卡之廠商。自八
      十二年八月起至八十三年八月止，無資格限制，但註明承包商得委任專業廠商
      或人員辦理。於八十三年九月以後則無資格限制及註明，但由承攬商負全部
      責任等情。此有台電南工處八十五年七月八日輸南政字第八五０六一八七０號
      函及台電南工處八十五年十一月二十六日輸南人字第八五一一三六一四號函各
      一份附卷可憑，而上開九件工程施工期間，適逢台電南工處改組（八十一年四
      月），各工務段檢驗班亦新成立，檢驗員均由線路裝修員充任，新任檢驗員對
      各種報表及工務程序生疏，故由被告乙○○負責台電南工處南三段檢驗班之檢
      驗員調派及各項報表填寫工作，即由各檢驗員將現場施作之資料提出，再由乙
      ○○代為填寫，但仍蓋各檢驗員之章戳等情，有台電南工處八十八年一月七日
      輸南政字第八七一一四五三四號函卷附足按（見本院上更一卷第一００、一０
      一頁），又上開九件工程台電南工處與承商所訂承攬契約期日（詳如附表所示
      ），除編號十在之前簽訂外餘均在被告乙○○任檢驗員兼領班期間內訂定，有
      各該工程承攬契約書影本在卷足稽（見本院上更一卷第一０五至一九四頁），
      而該九項工程實際施工係在被告乙○○擔任檢驗員兼領班期間或之後施作，其
      中雖僅編號五、六、十五三件工程係由被告實際參與檢驗工作（見本院上更一
      卷第一００頁），但因被告身為檢驗員兼領班，負有調派其他檢驗員至上開其
      他工地檢驗職權，且負有上開工地檢驗報表填寫權責，已如前述，佐以被告係
      以工程轉包賺取差額利益（理由見後述），而轉包時點一定是在承商與台電南
      工處簽訂工程承攬契約後，工程實際施工前為之，即在被告擔任發包工程檢驗
      員兼領班期間，上開九項工程即屬被告職務上監督之事務範圍無疑，足認被告
      乙○○對前開九項工程均負有實質監督之權，從而附表編號三、四、五、六、
      十、十一、十二、十三（與十四同）、十五等九件工程均係被告監督之事務，
      核先敘明。
（二）附表編號三、四、五、六、十、十一、十二、十三（與十四同）、十五之工程
      ，各由正明營造有限甲司、東邦工程有限甲司、柏凱營造有限甲司、晉福營造
      有限甲司、奇建營造有限甲司、員立工程有限甲司向台電南工處承攬，此有前
      開台電南工處函附承攬契約在卷可參（見本院上更一卷第一０五至一九四頁）
      ，又被告乙○○向前開廠商之工地負責人黃英三、賴錦銘、陳松旺等人轉包再
      由其轉包鐵塔裝建工程給廖明田、李慶三，賺取差價等情，業據被告乙○○於
      法務部調查局台北縣調查站自白甚明（見偵查卷第一五九頁至一六五頁）。其
      且供稱：「黃英三、賴錦銘、陳松旺等人係以每噸九千元至一萬元 (不含營業
      稅5%及搬運費一千一百元）之單價，將渠等承攬之鐵塔裝建工程包與本人，本
      人再以每噸八千元至七千元（含稅及搬運費）之單價轉包與李慶參、廖明田等
      人，若以每噸八千元核計，扣除百分之五營業稅三百四十五元、運費一千一百
      元，廖明田等人每噸實得六千五百五十五元，而本人每噸實得九千至一萬元，
      其間差價即係本人所賺之款項」（見偵查卷第一六一頁背面），核與證人黃英
      三、賴錦銘、陳松旺、廖明田、李慶參於調查處、偵訊及原審審理中迭次證述
      情節相符，（見偵查卷六六－六七頁、七二－八十頁、八八－九五頁、一二三
      －一二七頁、一九六－一九七頁、二０九、二一０頁、二二三－二二六頁、二
      四０－二四二頁、原審卷二六－二七頁），復有被告乙○○與證人廖明田間工
      程款會算表附卷可佐。另被告乙○○與廖明田間之轉包關係，有電話錄音譯文
      一份附卷可參（見偵查卷九六－一０四頁），被告乙○○並供承上開工程款會
      算表及錄音譯文內容為真正，由上開各節相互印證以觀，足證被告乙○○於調
      查站之自白與事實相符，罪證明確。至被告雖辯稱伊於八十三年一月七日已調
      至第四工務段工作，對附表編號十二、十三（與十四同）其調職後始施工之工
      程不可能圖利云云，然查被告係利用擔任檢驗員兼領班時轉包前接工程圖利，
      並非施工時方轉包，已如前述，所辯自非可採。
（三）關於被告轉包圖利之金額，被告於調查站供稱：「黃英三、賴錦銘、陳松旺等
      人係以每噸九千元至一萬元 (不含營業稅5%及搬運費一千一百元）之單價，將
      渠等承攬之鐵塔裝建工程包與本人，本人再以每噸八千元至七千元（含稅及搬
      運費）之單價轉包與李慶參、廖明田等人，若以每噸八千元核計，扣除百分之
      五營業稅三百四十五元、運費一千一百元，廖明田等人每噸實得六千五百五十
      五元，而本人每噸實得九千至一萬元，其間差價即係本人所賺之款項」（見偵
      查卷第一六一頁背面）。證人黃英三於調查站證稱：轉包給被告每噸九千五百
      元至一萬元等語（偵查卷第六十六頁背面）。證人賴錦銘證稱：以每噸九千元
      不含稅支付工程款給乙○○等語（偵查卷第九十三頁）。證人陳松旺證稱：以
      每噸一萬元之單價轉包給乙○○等語（偵查卷第一二四頁背面），綜合以上供
      詞，被告承包黃英三為工地負責人之工程，採有利於被告之認定為每噸可實得
      九千五百元，承包賴錦銘為工地負責人、東邦甲司、晉福甲司之工程為每噸可
      實得九千元，承包陳松旺為工地負責人之工程為每噸可實得一萬元。另證人廖
      明田證稱：被告均係以每噸八千元之單價（含稅及搬運費）轉包給我，經核算
      每噸稅金三百四十五元、運費一千一百元，故每噸我實收裝建費六千五百五十
      五元等語（偵查卷第七十三頁背面）。李慶三亦證稱：乙○○係以每噸六千五
      百元至八千元不等之價額轉包給我施作等語（偵查卷第八十九頁），故綜合被
      告、廖明田、李慶三前開之供詞，採其等供詞相符之處，被告係實給廖明田、
      李慶三等人每噸六千五百五十五元。故被告轉包附表附表編號三、四、五、六
      之工程，每噸可得二千九百四十五元（即向上手廠商實收九千五百元減支付下
      手六千五百五十五元）之金錢。轉包附表編號十、十一、十二、十三（十四）
      之工程，每噸可得二千四百四十五元（即向上手廠商實收九千元減支付下手六
      千五百五十五元）之金錢。轉包附表編號十五之工程每噸可得三千四百四十五
      元（即向上手廠商實收一萬元減支付下手六千五百五十五元）。再將每噸圖得
      金額乘以各個工程之總重量（各工程重量詳如附表所示），即是被告就附表編
      號三、四、五、六、十、十一、十二、十三（十四）、十五之各次圖利金額，
      其前開圖利金額詳如附表所示，總計被告共圖得二百零五萬七千八百七十五元
      。
（四）被告乙○○於八十二年六月十一日，以代陳松旺宴請驗收附表編號十五工程之
      台電甲司人員聚餐為由，向陳松旺索取聚餐費五萬元，使陳某陷於錯誤，而
      寄現款五萬元給乙○○之事實，業據證人陳松旺於調查站及檢察官偵查中結證
      明確（見偵查卷一二五頁反面、二四０頁反面），而被告就檢察官於訊問證人
      陳松旺後當庭詢以對證人陳松旺上開證詞內容有無意見時，被告當庭表示沒有
      意見（見偵查卷第二四一頁），已承認有該犯行無訛，且證人即該工程檢驗人
      員洪有限於偵訊中證述：驗收後陳松旺或乙○○均未請其吃飯等語（偵查卷第
      二百十頁反面），並有匯款四聯單在卷可憑，雖證人陳松旺於原審及本院前審
      審理中翻異前供，附和被告辯解謂：伊曾在新營驗收聚餐時向乙○○借款五萬
      元，其後始匯款清償欠款云云（原審八十五年五月六日訊問筆錄、本院八十六
      年九月二十三日訊問筆錄），惟與被告所稱：陳松旺在新營工地向伊借款云云
      （同上筆錄），互不相符，顯係迴護被告之飾詞，並非可採。雖本件工程驗收
      日期依卷附該工程驗收證明書係記載八十二年七月四日，然該工程實際係分段
      驗收，驗收分幾天進行一事，為證人陳松旺於本院前審結證明確（見本院上更
      一卷第三十四頁背面），參以被告於調查處中坦承一般工程驗收後，承商均會
      請驗收人員吃飯（見偵查卷第一六四頁），而被告與證人陳松旺因業務往來，
      認識多年，為證人陳松旺於調查時供明（見偵查卷第一二三頁背面），被告既
      與證人陳松旺多年交往，而本件工程已進入驗收階段，驗收完畢承商循以往惡
      例會宴請有關人員，且證人陳松旺家住宜蘭，來工地新營有所不便，則被告見
      有機可趁，佯以可代宴請驗收人員，而於驗收完畢前之八十二年六月十一日，
      事先向證人陳松旺詐取五萬元之聚餐費，並不違反事理常情。被告以代為宴請
      人員為由，向陳松旺詐得五萬元聚餐費，並未用於聚餐，而自行花用，其有不
      法所有之意圖，彰彰甚明。
（五）綜上各節，足證被告上開辯解，俱非可採，罪證明確，犯行堪以認定。
三、查被告乙○○自民國八十一年七月一日起至八十三年十二月九日止，擔任台電南
    工處之外線技術員，從事外線裝設工作，並自八十一年九月二十五日起至八十二
    年九月二十日止，兼任檢驗員兼領班，負責第三工務段發包工程檢驗員指派及發
    包工程之檢驗、結算業務，為依據法令從事甲務之人員，其負責附表編號三、四
    、五、六、十、十一、十二、十三（與十四同）、十五之輸電線路工程施工督導
    及發包工程之檢驗暨結算業務，竟對於其監督之事務，介紹他人轉包，賺取差價
    圖利，核其所為，係犯修正前貪污治罪條例第六條第一項第四款對於監督之事務
    直接圖利罪（甲訴人誤書為同條例第六條第一項第三款）。次查貪污治罪條例，
    業於被告行為後之八十五年十月二十三日修正甲布，並於同年月二十五日生效，
    修正後之該條例，對上開之罪，法定刑較修正前為重，被告所犯上開之罪之行為
    時在該條例修正甲布實施前，依刑法第二條第一項但書規定，應適用有利於被告
    之行為時法即修正前貪污治罪條例規定論科。其先後多次對於監督事務直接圖利
    之犯行，迭次為之，手法相同，所犯係同一罪名之罪，顯係基於概括之犯意，應
    依連續犯規定論以一罪。被告所犯上開之罪，於調查站訊問時已自白其犯行，已
    如前述，依修正前同條例第八條後段規定減輕其刑。被告乙○○意圖為自己不法
    之所有，以代陳松旺宴請台電甲司人員聚餐為由，向陳松旺索取聚餐費五萬元，
    使陳某陷於錯誤，而寄現款五萬元給乙○○之行為，係犯刑法第三百三十九條
    第一項詐欺取財罪，甲訴人認係犯修正前貪污治罪條例第六條第一項第四款對於
    監督之事務直接圖利罪，尚有未洽，因起訴之犯罪事實同一，應予變更起訴法條
    。又同條例第五條第一項第二款所謂利用職務上之機會詐財物罪，必因法律或命
    令賦予行為人一定之職務，而行為人竟利用此項職務之機會予以詐財者，始足當
    之，若其用以詐財之行為，與其法令上之職務無所關涉者，則無利用職務機會以
    詐財可言。查被告並非擔任該項工程之驗收人員（見偵查卷第一二八頁至第一四
    二頁），即該工程之驗收並非其職務上之行為，而承商於驗收完畢，「循例」會
    宴請有關人員，接受宴請之甲務人員有違反甲務員服務法之嫌，故承商宴請驗收
    之相關人員，乃屬「惡例」，並非合乎法令之行為，亦與承商之承包業務無涉，
    純屬「陋習」。被告以代陳松旺宴請台電甲司人員聚餐為由，向陳松旺詐取聚餐
    費五萬元，均與其職務上之行為無關，無利用職務之機會可言，故被告此部分行
    為亦不成立同條例第五條第一項第二款所謂利用職務上之機會詐財物罪，併予
    明。被告所犯前開二罪，犯意各別，行為互異，應予分論併罰。
四、甲訴意旨另以：被告乙○○自民國八十一年七月一日起至八十三年十二月九日止
    ，擔任台電南工處之外線技術員，從事外線裝設督導工作，並自八十一年九月二
    十五日起至八十二年九月二十日止，兼任檢驗員兼領班，兼負責第三工務段發包
    工程檢驗員指派及發包工程之檢驗、結算業務，為依據法令從事甲務之人員。竟
    基於概括之犯意，於兼任檢驗員兼領班期間，得知啟程營造有限甲司、維信營造
    有限甲司、展慶營造有限甲司、旭東營造有限甲司所承攬台電南工處第三工務段
    如附表編號一、二、七、八、九號所示乙○○監督之鐵塔基礎及裝建合併發包工
    程，予以承攬後，再轉包給他人施作，賺取差額圖利，因認被告另犯對於監督之
    事務直接圖利罪嫌云云。經查附表編號一、二工程承商與台電南工處分別於八十
    三年十一月二十六日及八十三年九月九日訂定工程承攬契約，施工及竣工日期均
    在之後，而被告早於八十二年九月二十日，卸下檢驗員兼領班職務，該二項工程
    自非被告職務上監督之事務，自不成立對監督事物直接圖利罪，且查無被告利用
    職權機會對非屬其監督之事務圖利；另附表編號八、九工程，係由台電中工處發
    包，被告並未參與監工或驗收情事，此有台電中工處八十五年九月三十日輸中線
    字第八五０九三二三二號函一紙卷附足稽（見原審卷第二九九頁），復查無被告
    利用職權機會對非屬其監督之事務圖利證據。另附表編號七之工程，證人即維信
    營造有限甲司之負責人鄭明元於本院前審結證稱：編號七的土木工程部分是我自
    己承作，上面機電（指裝塔）部分我委請程天賜承作，我和乙○○不認識，不可
    能透過他轉包，金錢也和他沒瓜葛等語（上訴卷第六十頁）。另程天賜、鄭吉賢
    於本院前審證稱：編號七之工程是直接找程天賜承作，沒有透過被告乙○○轉包
    等語（上訴卷第七十五頁、七十六頁），故除被告於調查站曾自白有編號七之轉
    包行為，尚無其他證據可以佐證該自白與事實相符，當不能以其於調查站唯一之
    自白，遽認被告有此部分犯行。此外，復查無被告有此部分圖利證據，不能證明
    被告有此部分犯行，惟甲訴人認被告此部分與起訴部分有連續犯裁判上一罪之關
    係，自毋庸另為無罪之諭知，附此說明。
五、原審予以論罪科刑，固非無見；惟查：（一）被告就附表編號一、二、七、八、
    九工程並不成立犯罪，已如前述，原判決認定被告此五件犯行成立，自有未合；
    （二）被告詐取財物五萬元部分，應適用刑法第三百三十九條第一項之罪，原判
    決認係成立修正前貪污法罪條例第六條第一項第五款對於非監督之事務利用職權
    圖利罪，適用法則亦有未當。（三）被告對所犯貪污罪於偵查中自白其犯行，得
    依修正前貪污治罪條例第八條規定減輕其刑，原判決漏未減輕其刑，亦有未當。
    被告上訴意旨否認犯罪，指摘原判決不當，雖無理由，惟原判決既有可議，自屬
    無可維持，應予撤銷改判。審酌被告身為甲務員，不知澄清吏治，對於監督之事
    務，圖取不法利益，且詐取承商之財物，有辱甲務員身分等一切情狀，各量處如
    主文所示之刑，併依修正前同條例第十六條規定於圖利貪污罪下宣告褫奪甲權如
主文所示，且定其應執行刑為有期徒刑三年二月，褫奪甲權三年。至於被告圖利
    所得財物二百零五萬七千八百七十五元，應依修正前同條例第九條之規定，應予
    追繳並沒收，如全部或一部無法追繳時，以其財產抵償之。
據上論結，應依刑事訴訟法第三百六十九條第一項前段、第三百六十四條、第二百九
十九條第一項前段、第三百條、修正前貪污治罪條例第二條、第六條第一項第四款、
、第八條、第九條第一項、第二項、第十六條、刑法第十一條前段、第二條第一項但
書、第三百三十九條第一項、第五十六條、第三十七條第二項、第五十一條第五款、
罰金罰鍰提高標準條例第一條，判決如主文。
本案經檢察官陳國全到庭執行職務。
中    華    民    國     八十九     年       八       月     二十四     日
                              臺灣高等法院高雄分院刑事第七庭
                                  審判長法官  王光照
                                        法官  黃憲文
                                        法官  黃仁松
右正本證明與原本無異。
檢察官如不服本判決，應於判決送達後十日內向本院提出上訴狀，其未述理由者並
應於提出上訴狀後十日內向本院補提理由書（應附繕本)。
被告對圖利罪部分，如不服本判決，應於判決送達後十日內向本院提出上訴狀，其未
述理由者並應於提出上訴狀後十日內向本院補提理由書（應附繕本），就詐欺罪部
分不得上訴。
                                      書記官  謝永祥
中    華    民    國     八十九     年       八       月     二十五     日
附錄：本判決論罪科刑法條：
修正前貪污治罪條例第六條第一項第四款：
有左列行為之一者，處五年以上有期徒刑，得併科新臺幣一百萬元以下罰金：
四、對於主管或監督之事務，直接或間接圖利益者。
刑法第三百三十九條第一項：
意圖為自己或第三人不法之所有，以詐術使人將本人之物交付者，處五年以下有期徒
刑、拘役或科或併科一千元以下罰金。
                                                                        Ｇ


司法院資訊處製作；財團法人民間司法改革基金會備份。
